【裁判字號】    87,重訴,47
【裁判日期】    900515
【裁判案由】    殺人等
【裁判全文】
臺灣高雄地方法院刑事判決              八十七年度重訴字第四七號
    公  訴  人  臺灣高雄地方法院檢察署檢察官
右列被告因              案件，經檢察官提起公訴 (八十七年度偵字第
號），本院判決如左：
    主  文
    事  實
    理  由
據上論斷，應依刑事訴訟法第二百九十九條第一項前段、刑法第      條
，判決如主文。
本案經檢察官      到庭執行職務。
中    華    民    國    八十七    年       □       月        □        日
                                  臺灣高雄地方法院刑事第  庭
                                      法  官
右正本證明與原本無異。
如不服本判決，應於判決送達後十日內，向本院提出上訴狀。
                                      書記官
中    華    民    國    八十七    年       □       月        □        日
臺灣高雄地方法院檢察署檢察官起訴書      八十七年度偵字第二０九七０號
    被  告  丁○○  男卅七歲（民國○○年○月○○日生）身分證：Ｚ00000
                    0000號住高雄縣阿蓮鄉○○村○○路一二０巷六十一號
右列被告，因殺人等案件，業經偵查終結，認應提起公訴茲敘述犯罪事實、證據及所
犯法條如左：
    犯罪事實
丁○○與其兄陳武良間，長年為其居住安養院之費用分擔問題而有爭執，竟於八十七
年五月十一日打電話至陳武良住處，欲找陳武良談判其母安養院費用分擔之事，適陳
武良不在，丁○○乃對接聽電話之兄乙○○○揚言：陳武良回家不和伊聯絡，將要搗
毀你全家，讓你全家皆亡，死陳武良一個還不夠等語。致乙○○○及陳武良心生畏懼
。嗣陳武良於八十七年五月十六日與丁○○以電話聯繫，約定於八十七年五月十八日
中午十二時，在陳武良之姊（即陳武良之妹）丙○○住處談判，惟陳武良因恐丁○○
對其不利，遂不敢赴約。丁○○見陳武良避不出面，憤而四處尋找陳武良，且於當晚
十九時至二十時，連續打電話至陳武良住處，要陳武良之家人轉告陳武良；不要再閃
避，閃避不能解決事情，不要讓伊（即指丁○○）想不開等語。然陳武良仍一直避不
出面，丁○○終於於八十七年五月廿一日晚，在高雄縣路竹鄉○○村○○路七十二號
台糖宿舍大門前，發現陳武良所有車牌000－0000號廂型車，遂憤持鐵鎚砸毀
該車前、後擋風玻璃、車燈，並將車子四個輪胎洩氣，復放置寫有財產也分，老年金
也拿，養老費我來付是嗎。你有本事再，閃閃就無事嗎？事沒煞。再不出面談，準備
無子女，要不我就狗生的」之字條在該車駕駛座上，並守候車旁，等待陳武良現身取
車，嗣陳武良果然出現，丁○○即上前質問陳武良為何避不出面，雙方遂起衝突，丁○○氣憤之下，乃持不明凶器擊打陳武良頸部、胸部致死，復為免陳武良之屍體被人
發現，而將之拖入環球路旁台糖甘蔗園內棄置。嗣於八十七年五月卅日上午九時許，
台糖公司員工在上開甘蔗園內從事施肥工作時，始發現已嚴重腐敗之陳武良屍體。案
經乙○○○訴請高雄縣警察局湖內分局移送偵辦。
    證據並所犯法條
一、訊據被告丁○○固坦承於右揭時、地砸毀害人陳武良之車及放置具恐嚇意味之字
    條在駕駛座上，惟否認有何恐嚇告訴人乙○○○及殺死被害人陳武良之犯行，然
    查：（一）被告恐嚇乙○○○一節，業據告訴人乙○○○指訴綦詳，又被告曾於
    八十七年四月間交付一封信予證人丙○○，內容提及陳武良拿走伊父賣祖屋之款
    及退休金，害伊父生病沒錢看病而自殺，陳武良對伊母住安養院之費用非但未分
    攤，還將被告寄放丙○○二個月之安養費用拿去賭，卻一再閃避不出來解決，陳
    武良一家過好日子，痛苦由被告一人承擔，讓伊現在一無所有，伊要替死去之父
    ，教訓陳武良一家人，有丙○○所呈一封附卷可稽，又被告於八十七年五月十三
    日曾因至陳武良住處向其索債未遇，而毆打陳武良之女戊○○及其妻妹林春琴成
    傷，業據台灣高雄地方法院判處有期徒刑三月，有八十七年度易字第四二０七號
    刑事判決足憑，是被告對陳武良、乙○○○一家人積怨甚深，其空言否認恐嚇犯
    行，諉不足採。（二）被害人陳武良因頸部、胸部外傷致死，業經本檢察官督同
    法醫師相驗屬實，製有勘驗筆錄、相驗屍體證明書、驗斷書可查。而被害人陳武
    良生前除丁○○外，並未與人結怨，業據告訴人乙○○○指陳綦詳，被告與陳武
    良約定於八十七年五月十八日中午就其母安養院費用之事談判，陳武良離家後即
    未再返家，音訊全杳，亦有乙○○○於八十七年五月廿一日向警方報案之受理失
    蹤人口案件登記表在卷足稽，又本檢察官督同法醫於八十七年六月四日勘驗被告
    身體，發現被告右姆指有已結痂之外傷、左小腿外側擦傷（已結痂脫落）、左小
    腿內側近前部舊疤痕之傷，有本署驗傷診斷書及照片二幀堪憑，而被告就其身上
    之傷何來，閃爍其詞，無法明確回答，且就其於八十七年五月十八晚至同年月廿
    二日止之行蹤，均交待不清，復就如何得知陳武良死訊之供，與證人丙○○所述
    互相矛盾（參見八十七年六月四日訊問筆錄）另屍體現場及陳武良廂型車內發現
    之煙蒂中有部分煙蒂以澱粉酉每檢測法則檢測，均呈陽性反應，且廂型車內之煙
    蒂部分，編號一、二、五煙蒂，經檢驗多基因型ＰＭ型別，均與被告相符，有內
    政部警政署刑事警察局鑑驗書可參，又被告經實施測謊鑑驗，就有無搬動陳武良
    屍體問答中，其回答「沒有」，呈不實反應，亦有台灣省政府警政廳刑事警察大
    隊鑑驗通知書足稽。是被告雖否認殺人犯行，惟據上開直接、間接證據，足堪推
    定其殺害陳武良之事實，犯嫌洵堪認定。
二、核被告所為，係犯刑法第二百七十一條第一項、第二百四十七條第一項、第三百
    零五條及第三百五十四條之罪嫌。
三、依刑事訴訟法第二百五十一條第一項提起公訴。
    此    致
臺灣高雄地方法院
中    華    民    國    八十七    年        十二      月        八      日
                                  檢察官  甲  ○  ○
右正本證明與原本無異
中    華    民    國    八十七    年        十二      月        九      日
                                  書記官


司法院資訊處製作；財團法人民間司法改革基金會備份。
